---
title: "Exercício 12"
author: "Tito Kenzo"
date: "03/10/2020"
output: html_document
---

# Visualização de Dados {.tabset}

## Questão 01
Use os dados abaixo para gerar os gráfico. Para o segundo gráfico (barras), 
use a escala logarítmica e as seguintes cores: "#E6E6E6", "#666666". 
Além disso, os gráficos podem ser organizados com a função layout().

```{r include=F,warning=F,echo=F}
### Dados
MRT_1F <-c(517.1468515630205, 85.13094142168089, 30.333207896694553, 12.694776264558937, 3.3041601673945418, 1.1823111717498882, 1.1892293502386786)
MRT_3F <-c(156.68929936163462, 11.540837783562276, 0.4512835621696538, 0.4509797929766453, 0.4502068233039181, 0.4496185276300172, 0.4543157082191288)
MRT_5F <-c(83.90319666471157, 0.3068151086494968, 0.30522314133037304, 0.3072588968084928, 0.30655265997285697, 0.3055812715727718, 0.3053297166713006)
MRT_10F <-c(29.55430642951759, 0.19832832665772515, 0.1971923924717474, 0.19796648905716516, 0.19615594370806338, 0.2034569237883263, 0.19617420889447737)
MRT_15F <-c(11.317736530583566, 0.167364215666193, 0.16172168266811013, 0.16701085329580515, 0.1598052657153692, 0.1645934043532696, 0.16216563797118075)
MRT_sem_F <-c(11.93430909937736, 0.6095414637034009, 0.6060645101029295, 0.612167181646899, 0.6146761002685637, 0.6096747087200697, 0.6125810476877268)
clock <- c(0.1, 0.5, 1, 1.5, 2, 2.5, 3)
```

```{r include=T,warning=F,echo=F}
### Gráfico 01
plot(clock,
     MRT_1F,
     type = "o",
     pch = 4,
     col = "black",
     xlab = "Time between Things request (seconds)",
     ylab = "Response Time (sec.)")
lines(clock, MRT_3F, type="o", pch=11, col="yellow")
lines(clock, MRT_5F, type="o", pch=1, col="red")
lines(clock, MRT_10F, type="o", pch=2, col="blue")
lines(clock, MRT_15F, type="o", pch=5, col="pink")
lines(clock, MRT_sem_F, type="o", pch=4, col="green")
legend("topright",
       pch = c(4,11,1,2,5,4),
       col = c("black","yellow","red","blue","pink","green"),
       legend = c("1 Fog","3 Fogs","5 Fogs","10 Fogs","15 Fogs","w/o Fogs"),
       lty = 1)
```

```{r include=F,warning=F,echo=F}
### Gráfico 02 - 06
g2 <- rbind(MRT_sem_F, MRT_1F)
g3 <- rbind(MRT_sem_F, MRT_3F)
g4 <- rbind(MRT_sem_F, MRT_5F)
g5 <- rbind(MRT_sem_F, MRT_10F)
g6 <- rbind(MRT_sem_F, MRT_15F)

#par(mfrow = c(3,2))
```
```{r include=T,warning=F,echo=F}
layout(matrix(c(1,2,3,4,5,6), 3, 2, byrow = TRUE))

barplot(g2,
        beside = T,
        xlab = "Time between Things request",
        ylab = "Response Time (s)",
        names.arg = clock,
        log = "y",
        col = c("#E6E6E6", "#666666"))
legend("topright", col=c("#E6E6E6", "#666666"),
       legend=c("w/o Fog","1 Fog"), pch=c(15,15))

barplot(g3,
        beside = T,
        xlab = "Time between Things request",
        ylab = "Response Time (s)",
        names.arg = clock,
        log = "y",
        col = c("#E6E6E6", "#666666"))
legend("topright", col=c("#E6E6E6", "#666666"),
       legend=c("w/o Fog","3 Fogs"), pch=c(15,15))

barplot(g4,
        beside = T,
        xlab = "Time between Things request",
        ylab = "Response Time (s)",
        names.arg = clock,
        log = "y",
        col = c("#E6E6E6", "#666666"))
legend("topright", col=c("#E6E6E6", "#666666"), 
       legend=c("w/o Fog","5 Fogs") ,pch=c(15,15))

barplot(g5,
        beside = T,
        xlab = "Time between Things request",
        ylab = "Response Time (s)",
        names.arg = clock,
        log = "y",
        col = c("#E6E6E6", "#666666"))
legend("topright", col=c("#E6E6E6","#666666"),
       legend=c("w/o Fog","10 Fogs"), pch=c(15,15))

barplot(g6,
        beside = T,
        xlab = "Time between Things request",
        ylab = "Response Time (s)",
        names.arg = clock,
        log = "y",
        col = c("#E6E6E6", "#666666"))
legend("topright", col=c("#E6E6E6", "#666666"), 
       legend=c("w/o Fog","15 Fogs"), pch=c(15,15))
```

## Questão 02
Para a tabela abaixo que classifica a qualidade de refeição de acordo com categorias de preços crie um gráfico de barras empilhadas.

```{r include=F,warning=F,echo=F}
#par(mfrow = c(1,1))
quality <- c("Good","Very Good","Excelent")
mealPrice <- c("$10-19","$20-29","$30-39","$40-49")
l1 <- c(53.8,33.9,2.6,0)
l2 <- c(43.6,54.2,60.5,21.4)
l3 <- c(2.6,11.9,36.8,78.6)
dados <- rbind(l1,l2,l3)
```
```{r include=T,warning=F,echo=F}
barplot(dados,
        beside = T,
        names.arg = mealPrice,
        col = rainbow(3),
        ylab = "Percentuais",
        ylim = c(0,100),
        main = "Meal Price" )
legend("topleft",legend=quality, col=rainbow(3), pch=15, title="quality Rating")
```

## Questão 03
Faça o histograma das temperaturas do mês de maio do dataset airquality. No entanto, primeiro converta as temperaturas para graus Celsius através da expressão °C = (°F − 32) / 1.8. Após isso, gere o histograma.  Também  adicione  título, nomes de eixos, cor e curva de densidade.

```{r include=F,warning=F,echo=F}
library (dplyr)

dados <- airquality %>% filter(Month == 5)
dados$Temp <- (dados$Temp - 32) /1.8
```
```{r include=T,warning=F,echo=F}
hist(dados$Temp,
     col = rainbow(10),
     density = 80,
     probability = T,
     main = "Temperaturas - Maio",
     ylab = "Densidade",
     xlab = "Temperaturas")
lines(density(dados$Temp), col="black")
```

## Questão 04
Crie um gráfico de pizza com a porcentagem da tabela total de vendas por país. Use o dataset abaixo. Inclua a porcentagem de cada fatia, as cores das fatias e o nome do gráfico. Adicionalmente, use o comando legend() para incluir a legenda do gráfico.
```{r include=F,warning=F,echo=F}
sales <- read.table("https://training-course-material.com/images/8/8f/Sales.txt",header=TRUE)
qtd <- nrow(sales)
pct <- round(sales$SALES / sum(sales$SALES) * 100,2)
lbls <- paste(pct, "%", sep="")

```
```{r include=T,warning=F,echo=F}
pie(x = sales$SALES,
    labels = lbls,
    main = "Vendas por País",
    col = rainbow(qtd))
legend("bottomleft", col=rainbow(qtd), pch=15, legend=sales$COUNTRY, title="País")
```

## Questão 05
Utilize os dados de contagens de insetos em unidades experimentais agrícolas tratados com inseticidas diferentes disponível no R em InsectSprays e construa um boxplot  sem a presença dos outliers para os 6 tipos de inseticidas. Coloque título e nomes de eixos adequados. Além disso, as caixas devem ser preenchidas com a cor “yellow”.
```{r include=F,warning=F,echo=F}
dados <- InsectSprays
```
```{r include=T,warning=F,echo=F}
boxplot(dados$count ~ dados$spray,
        xlab = "Tipos de Inseticidas",
        ylab = "Quantidade",
        col = "yellow",
        outline = F,
        main = "Quantidade de Insetos por Tipo de Inseticida")
```

## Questão 06
Utilizando o dataset mtcars, faça um gráfico de dispersão do peso do carro (wt) em relação as milhas percorridas (mpg). Coloque título, legenda e nomes nos eixos. Também adicione a linha de tendência utilizando a função abline().
```{r include=F,warning=F,echo=F}
dados <- mtcars

```
```{r include=T,warning=F,echo=F}
plot(dados$wt,
     dados$mpg,
     main = "Peso por Milhas Percorridas",
     xlab = "Peso",
     ylab = "Milhas Percorridas",
     col = dados$cyl,
     pch = 17, 
     cex = 1)
abline(lm(dados$mpg ~ dados$wt), col="red")
legend("topright", 
       legend = unique(dados$cyl), 
       col = unique(dados$cyl), 
       pch = 17, 
       title = "Cilindros")
```

## Questão 07
Gere os gráficos abaixo a partir dos seguintes dados: monitoringCloudData_0.1.csv, monitoringCloudData_0.5.csv, monitoringCloudData_1.csv e monitoringCloudData_NONE.csv. Esse dados consistem de informações de monitoramento dos recursos de uma máquina virtual. Basicamente, é necessário gerar gráficos de linha do tempo de coleta dos recursos (currentTime) em relação a memória usada (usedMemory). Porém, é necessário ajustar a coluna “currentTime” para que o tempo fique contínuo e a coluna “usedMemory” para que todas as informações fiquem megabytes.Por fim, use a função layout() para organizar os gráficos.
```{r include=F,warning=F,echo=F}
#install.packages("anytime")
library(anytime)
library(tidyr)
library(dplyr)

f1 <- read.csv2(file="entradas/monitoringCloudData_NONE.csv", sep=",")
f2 <- read.csv2(file="entradas/monitoringCloudData_0.1.csv", sep=",")
f3 <- read.csv2(file="entradas/monitoringCloudData_0.5.csv", sep=",")
f4 <- read.csv2(file="entradas/monitoringCloudData_1.csv", sep=",")

# Convertendo tudo de usedMemory para MB
f1 <- f1 %>%  separate(col="usedMemory", into=c("usedMemory","umUnit"), sep=-2)
f2 <- f2 %>%  separate(col="usedMemory", into=c("usedMemory","umUnit"), sep=-2)
f3 <- f3 %>%  separate(col="usedMemory", into=c("usedMemory","umUnit"), sep=-2)
f4 <- f4 %>%  separate(col="usedMemory", into=c("usedMemory","umUnit"), sep=-2)

f1$usedMemory <- as.double(f1$usedMemory) 
f2$usedMemory <- as.double(f2$usedMemory) 
f3$usedMemory <- as.double(f3$usedMemory) 
f4$usedMemory <- as.double(f4$usedMemory) 

f1$usedMemory[f1$umUnit=="GB"] <- f1$usedMemory[f1$umUnit=="GB"]*1024
f2$usedMemory[f2$umUnit=="GB"] <- f2$usedMemory[f2$umUnit=="GB"]*1024
f3$usedMemory[f3$umUnit=="GB"] <- f3$usedMemory[f3$umUnit=="GB"]*1024
f4$usedMemory[f4$umUnit=="GB"] <- f4$usedMemory[f4$umUnit=="GB"]*1024

# Convertendo as datas de currentTime para tempo continuo
f1$ct<-anytime(f1$currentTime)
f2$ct<-anytime(f2$currentTime)
f3$ct<-anytime(f3$currentTime)
f4$ct<-anytime(f4$currentTime)

f1$ct2 <- difftime(f1$ct, min(f1$ct), units = "hours")
f2$ct2 <- difftime(f2$ct, min(f2$ct), units = "hours")
f3$ct2 <- difftime(f3$ct, min(f3$ct), units = "hours")
f4$ct2 <- difftime(f4$ct, min(f4$ct), units = "hours")
```
```{r include=T,warning=F,echo=F}
layout(matrix(c(1,2,3,4), 2, 2, byrow = TRUE))
plot(f1$ct2,f1$usedMemory ,type="l",main="Memory Analysis (None Workload)",xlab="Time (hour)",ylab="Used Memory (MB)",font.main=2)
plot(f2$ct2,f2$usedMemory ,type="l",main="Memory Analysis (Workload of 0.1)",xlab="Time (hour)",ylab="Used Memory (MB)",font.main=2)
plot(f3$ct2,f3$usedMemory ,type="l",main="Memory Analysis (Workload of 0.5)",xlab="Time (hour)",ylab="Used Memory (MB)",font.main=2)
plot(f4$ct2,f4$usedMemory ,type="l",main="Memory Analysis (Workload of 1.0)",xlab="Time (hour)",ylab="Used Memory (MB)",font.main=2)
```
